臺灣士林地方法院刑事判決　　　　　　　96年度易字第1022號
公　訴　人　臺灣士林地方法院檢察署檢察官
被　　　告　丙○○
上列被告因傷害等案件，經檢察官提起公訴（96年度偵字第2564
號），本院判決如下：
    主  文
丙○○以加害身體之事，恐嚇他人致生危害於安全，處拘役肆拾
日，如易科罰金，以新臺幣壹仟元折算壹日，減為拘役貳拾日，
如易科罰金，以新臺幣壹仟元折算壹日。又傷害人之身體，處拘
役伍拾日，如易科罰金，以新臺幣壹仟元折算壹日，減為有拘役
貳拾伍日，如易科罰金，以新臺幣壹仟元折算壹日。又傷害人之
身體，處拘役伍拾日，如易科罰金，以新臺幣壹仟元折算壹日，
減為拘役貳拾伍日，如易科罰金，以新臺幣壹仟元折算壹日。應
執行拘役壹佰貳拾日，如易科罰金，以新臺幣壹仟元折算壹日，
減為拘役陸拾日，如易科罰金，以新臺幣壹仟元折算壹日。
    事  實
一、丙○○於民國96年1 月20日16時許，前往甲○○位於臺北市
    南港區○○街145 號住處後院，就甲○○與其父董吉祥及其
    妻董鄭麗娟間之訴訟質問甲○○，因甲○○不願理會，丙○○竟萌生恐嚇之犯意，向甲○○恫稱：要找人每天照三餐打
    你等語，使甲○○心生恐懼，致生危害於安全。期間並與甲○○發生拉扯，拉扯之際另基於傷害之犯意，徒手毆打甲○○胸部、手臂等處，致甲○○受有前胸及左上臂挫傷等傷害
    。嗣於甲○○之女乙○○見狀上前拉開丙○○時，又另基於
    傷害之犯意，以手肘撞擊乙○○臉部，致乙○○受有右側鼻
    腔出血之傷害。
二、案經乙○○及甲○○訴由臺北市政府警察局南港分局報告臺
    灣士林地方法院檢察署檢察官偵查起訴。
    理  由
壹、證據能力部分：本件甲○○、乙○○及王崇順等3 人，均屬
    被告以外之人。其中甲○○於警詢之陳述，屬被告以外之人
    在審判外所為之陳述，且無刑事訴訟法第159 條之1 至第15
    9 條之4 所定例外得為證據之情形，公訴人起訴以之為證據
    方法，被告同意採為證據，本院審酌該言詞陳述作成時之狀
    況，認為採為證據並非不適當，依刑事訴訟法第159 條之5
    第1 項規定，得為證據。另甲○○、乙○○及王崇順偵訊時
    所為之陳述，雖亦屬被告以外之人在審判外所為之陳述，惟
    均在檢察官訊問時所為，且甲○○及王崇順經依法具結（乙○○未滿16歲毋須具結），並無顯不可信之情形，依刑事訴
    訟法第159 條之1 第2 項得為證據，先予敘明。
貳、實體認定部分：
一、訊據被告丙○○矢口否認有何恐嚇及傷害犯行，辯稱：伊雖
    在前揭時、地與甲○○，就甲○○與其父董吉祥及其妻董鄭
    麗娟間之訴訟發生爭執拉扯，當時乙○○亦在現場，但沒有
    打甲○○及乙○○，也沒有說要照三餐打等話語云云。
二、經查上揭犯罪事實，業據證人甲○○警詢及偵訊、乙○○於
    偵訊時證述明確（見臺灣士林地方法院檢察署96年度偵字第
    2564號卷【以下簡稱偵卷】第12至14頁、第20至21頁、第61
    至62頁），核與證人王崇順於偵訊時之證述大致相符（見偵
    卷第52至53頁），復有驗傷診斷書2 份在卷可證（見偵卷第
    11頁、第30頁）。被告雖以前揭情詞置辯，然查：(一)證人甲○○及王崇順於偵訊時均經具結為證述，證詞真實性受偽證
    罪之擔保，且被告坦承於前揭時、地與甲○○發生爭執拉扯
    ，當時乙○○在場等情，足見被告係主動前往質問甲○○，
    復與之拉扯。衡情被告對甲○○不滿之情緒應已醞積良久，
    是證人甲○○指稱被告出手毆打並出言恐嚇等語，證人王崇
    順則以其聽聞吵鬧聲，證稱當時被告出言恐嚇等語，均合於
    事理之常。另證人乙○○為甲○○之女，見此情狀而欲拉開
    被告，乃親情之自然反應，故證人乙○○指稱其欲拉開被告
    ，遭被告以手肘撞擊，亦合於當時之情境。據此，證人甲○○、乙○○、王崇順所為前開證述，均與常情無悖，且其三
    人所證情節又大致相符，衡情並非設詞誣陷被告，可以採信
    。
    (二)又前揭甲○○之驗傷診斷書，檢驗時間為案發當日17時50
    分、乙○○之驗傷診斷書檢驗時間則為案發當日18時30分，
    與案發之16時，時間相當緊接，所受傷害部位又與指述遭毆
    打之部位相符，亦足資佐證被害人甲○○及乙○○之傷勢，
    均係遭被告出手毆打或撞擊造成。被告辯稱並未出手打人及
    出言恐嚇，應係卸責之詞，不能採信。
三、綜上所述，本件事證明確，被告所辯並非可採，其犯行堪予
    認定，應依法論科。
四、核被告出言恐嚇甲○○部分所為，係犯刑法305 條之恐嚇危
    害安全罪、出手毆打甲○○部分所為，係犯刑法第第277 條
    第1 項之普通傷害罪，出手撞擊乙○○部分所為，亦係犯刑
    法第277 條第1 項之普通傷害罪。按數行為於同時、同地或
    密切接近之時地實行，侵害同一之法益，各行為之獨立性極
    為薄弱，依一般社會健全觀念，在時間差距上，難以強行分
    開，在刑法評價上，以視為數個舉動之接續施行，合為包括
    之一行為予以評價，較為合理，屬接續犯，是接續犯須數個
    舉動接續實行，侵害同一法益始足當之。本件被告2 次傷害
    行為，分別侵害甲○○及乙○○之身體，侵害之法益顯非同
    一，尚難評價為法律上之一行為，起訴意旨認係接續行為，
    自有誤會。是被告前揭3 次犯行，犯意各別，行為互殊，應
    予分論併罰。爰審酌被告與被害人為鄰居，因父、妻與被害
    人間訴訟而早有怨隙，竟為此爭執拉扯並出手打人、出言恐
    嚇，其手段具有暴力性質，分別造成甲○○受傷及心生畏懼
    ，另造成乙○○受傷，傷勢為挫傷或鼻腔出血，犯罪後僅單
    純否認犯行，未飾詞狡辯，態度尚稱良好，併其生活狀況、
    品行、智識程度等一切情狀，分別就其所犯前開三罪，各量
    處如主文所示之刑，並均諭知易科罰金之折算標準及定其應
    執行刑。又被告犯罪時間係在96年4 月24日以前，爰依中華
    民國96年罪犯減刑條例規定，就前揭宣告刑減為如主文所示
    ，並均諭知易科罰金之折算標準及定其應執行刑。
據上論斷，應依刑事訴訟法第299 條第1 項前段，刑法第277 條
第1 項、第305 條、第41條第1 項前段、第51條第6 款，刑法施
行法第1 條之1 第1 項、第2 項前段，中華民國96年罪犯減刑條
例第2 條第1 項第3 款、第7 條第1 項、第2 項、第9 條、第10
條第2 項前段，判決如主文。
本案經檢察官黃德松到庭執行職務。
中　　華　　民　　國　　96　　年　　7 　　月　　20　　日
                  刑事第五庭法  官  周群翔
以上正本證明與原本無異。
如不服本判決，應於判決送達後10日內，向本院提出上訴狀。
                            書記官  劉育君
中　　華　　民　　國　　96　　年　　7 　　月　　20　　日
附錄本案論罪科刑法條全文：
中華民國刑法第277條
傷害人之身體或健康者，處3 年以下有期徒刑、拘役或1 千元以
下罰金。
犯前項之罪因而致人於死者，處無期徒刑或7 年以上有期徒刑；
致重傷者，處3 年以上10年以下有期徒刑。
中華民國刑法第305條
以加害生命、身體、自由、名譽、財產之事，恐嚇他人致生危害
於安全者，處2 年以下有期徒刑、拘役或3 百元以下罰金。
